臺灣臺中地方法院交通事件事裁定　　　 96年度交聲字第269號
原處分機關　交通部公路總局臺中區監理所臺中市監理站
異議人　即
受處分人　　甲○○
上列受處分人因違反道路交通管理處罰條例案件，對於交通部公
路總局臺中區監理所中華民國九十六年一月二十四日所為之處分
（裁監稽違字第裁六一－ＧＤ0000000號裁決書），聲明
異議，本院裁定如下：
    主  文
異議駁回。
    理  由
一、原處分機關略以：異議人即受處分人（下稱異議人）甲○○
    於民國九十五年十月二十九日十五時二十五分，騎乘車牌號
    碼ＡＳＷ－九八六號重型機車，在臺中市○○路因「駕車行
    經有燈光號誌管制之交岔路口闖紅燈」違規，遭臺中市警察
    局第一分局公益派出所員警舉發中市警交字第ＧＤ0000
    000號（闖紅燈）違反道路交通管理事件，違規單通知聯
    警方完成交付。因異議人未於期限內（九十五年十一月十四
    日前）辦理結案，本站於九十六年三月三日寄發裁監稽違字
    第裁六一－ＧＤ0000000號裁決書『依違反「道路交
    通管理處罰條例」第五十三條第一項，處罰鍰新臺幣（下同
    ）四千五百元整並記違規點數三點』，異議人不服該裁決，
    於九十六年三月十二日具狀聲明異議等語。
二、異議人異議意旨略以：其於當日到達違規地點時適逢紅燈，
    因目的地已達，即下車牽行機車準備找尋位置停放，其機車
    僅逾停止線約一個車輪，但其並無直向紅燈通過之企圖，為
    此被警硬指為闖紅燈，非常冤枉，爰依法聲明異議云云。
三、按車輛指在道路上以原動機行駛之汽車（包括機器腳踏車）
    或以人力、獸力行駛之車輛；汽車駕駛人，行經有燈光號誌
    管制之交岔路口闖紅燈者，處新臺幣一千八百元以上五千四
    百元以下罰鍰，又汽車駕駛人有五十三條之情形者，除依原
    條款處罰鍰外，並予記違規點數三點，道路交通管理處罰條
    例第三條第八款、第五十三條第一項、第六十三條第一項第
    三款定有明定。再按道路交通管理之稽查，違規紀錄，由交
    通勤務警察，或依法令執行交通稽查任務人員執行之。公路
    主管及警察機關就其主管業務，查獲違反道路交通管理之行
    為者，應本於職權舉發或處理之，違反道路交通管理事件統
    一裁罰基準及處理細則第六條亦定有明文。
四、經查，本件異議人甲○○騎乘車牌號碼ＡＳＷ－九八六號重
    型機車，於上開時間、地點因闖紅燈之違反道路交通管理事
    件經員警當場開單舉發，並經異議人簽收完成，業據證人即
    臺中市警察局第一分局公益派出所員警吳祐任於本院訊問時
    結證明確，並有原舉發機關之舉發違反道路交通管理事件通
    知單一紙、裁決書一份在卷可稽，足認異議人確有違反道路
    交通管理處罰條例之違規行為，雖異議人以上開情詞置辯，
    惟查：證人吳祐任警員於本院訊問時結證稱：其係臺中市警
    察局第一分局公益派出所制服警員，其於九十五年十月二十
    九日十四時起至十六時止，在臺中市○○路靠近平等街附近
    ，主要係執行取締流鶯勤務，但值勤範圍包括盤查可疑人車
    ，當時其騎乘警用機車至臺中市○○路上靠近中山公園，距
    離臺中市○○路與平等街口約十公尺之路旁停放機車後，人
    就站在臺中市○○路路旁面向北方之臺中市○○街方向，當
    時臺中市○○路的行向是紅燈，且已紅燈超過約十秒以上，
    臺中市○○街的行向則是綠燈，其見異議人騎乘機車沿臺中
    市○○路由北往南方向行駛，到臺中市○○路與平等街路口
    的時候就直接闖紅燈直行過去，其見狀就立刻騎乘警用機車
    迴轉去追異議人的機車，騎了大約二十公尺，在臺中市○○
    路上尚未到達下個交叉路口前把異議人攔停，並請異議人出
    示行照、駕照，異議人原本不肯把證件拿出來，其即告知異
    議人要對異議人以道路交通管理處罰條例第六十條第一項不
    服稽查取締予以開單舉發，再加上異議人未帶行照、駕照及
    闖紅燈部分併同處罰。異議人叫其原諒他，說他年紀大了，
    要其同情他，叫其不要開單舉發，其請異議人先把證件拿出
    來看一下，後來發現異議人之行照也逾期，其把筆拿出來要
    開單舉發時，異議人就過來要把他的證件搶回去，其告知異
    議人如果這樣做要以妨害公務辦理等語，異議人就開始大聲
    咆哮，附近店家也有出來看到這一幕，店家有出來勸異議人
    不要妨害公務，罰金罰一罰就好，後來異議人心情比較平復
    ，也接受店家的說法，其把罰單開完後請異議人簽名確認無
    誤後就離開了。當日異議人並非右轉臺中市○○街，亦無停
    車下來推車的情形等語明確（見本院九十六年四月十二日訊
    問筆錄）。按警察為維持交通秩序，依法執行職務，立場應
    是客觀公正，且與異議人素不相識，亦無宿怨，當無設詞誣
    攀之理，本案舉發員警即證人祐任到庭所證之上情，除核與
    論理法則暨經驗法則無違外，較之異議人之空言置辯，復查
    確有如前所述足可支持其舉發事實可憑信性之相關佐證，由
    此足認本件並非員警個人之虛設杜撰，兼以本案亦核無員警
    設詞攀誣或舉發錯誤之事證，則證人吳祐任警員到庭所證之
    內容，自尤堪據為本案違規情節之依據，本院經查亦無任何
    證據足資證明執勤警員有捏造事實或違法取締之情事，則執
    勤警員本其加強道路交通管理、維護交通秩序、確保交通安
    全職責所為之當場舉發，自應受到合法、正確而真正之推定
    。異議人前揭所辯尚非允洽，自無足取。從而，原處分機關
    根據原舉發機關舉發之異議人違規事實，依道路交通管理處
    罰條例第五十三條第一項之規定，裁處罰鍰四千五百元並記
    違規點數三點，並無不合，異議人聲明異議為無理由，應予
    駁回。
五、據上論斷，應依道路交通管理處罰條例第八十七條第二項，
    道路交通案件處理辦法第十九條，裁定如主文。
  中　華　　民　　國　　96　　年　　5　　月　 　8　　日
　　　　　　　　　　交通法庭　  法　官　戴博誠
以上正本證明與原本無異。
如不服本裁定，應於送達後五日內，向本院提出抗告狀。
      　　　　　　　　　　　　　書記官　林政佑
  中　華　　民　　國　　96　　年　　5　　月　 　8　　日
